# 分期出资的验资问题

提问人：mvsyh 时间：2011-11-14 20:44:20
应该不可以，报告日期一般以函证日期为准，两次出资，函证日期不同。

回答人：chenyiwei
基本赞同。函证截止日应尽量接近于验资报告日，在前一次出资资金已被动用的情况下，客观上无法审验。要关注是否存在前次出资后投资方将该次出资款变相抽回后再投入作为第二次出资的可能性。